【裁判字號】    97,台抗,462
【裁判日期】    970619
【裁判案由】    公共危險聲請具保停止羈押
【裁判全文】
最高法院刑事裁定              九十七年度台抗字第四六二號
抗  告  人  甲○○
上列抗告人因公共危險案件，不服台灣高等法院高雄分院中華民
國九十七年五月十五日駁回其聲請具保停止羈押之裁定（九十七
年度聲字第六三一號），提起抗告，本院裁定如下：
    主  文
抗告駁回。
    理  由
本件原裁定以：抗告人甲○○因公共危險案件，前經該院認為犯
放火燒燬現供人使用之住宅未遂罪嫌疑重大，所犯最輕本刑為五
年以上有期徒刑之罪，非予羈押，顯難進行審判或執行，依刑事
訴訟法第一百零一條第一項第三款之規定執行羈押。抗告人聲請
意旨略以：(一)其因一時錯誤而鑄成大錯，至今深感悔悟，造成其
他人之財產損害，深感自責。然其羈押迄今已近九月之久，全案
已上訴至二審審理中，對客觀事實之認定亦已釐清，應無毀滅證
據之虞，亦無勾串共犯或證詞之虞，更不敢有錯誤之行為發生，
現已無羈押之必要性；抗告人有固定之住居所及正當之職業，必
能於審理中隨傳隨到，不敢延誤；(二)抗告人之子現在社會局安置
中，思子之心，天人可鑑，幼子仍需親生父親照顧較為有利，且
抗告人犯後態度良好，自行承認犯行，帶警取出証物，符合自首
要件，願提供適當之保證金來作為本案具保之保證，並願意與受
害人詳談賠償一事，並當面道歉，爰依法聲請具保停止羈押云云
。惟查：抗告人因不滿其同居女友吳繼菲與其分手及辦理車牌號
碼Ｊ２Ｆ－７８９號重機車過戶事宜，明知「名人御園」大樓係
現供人使用之住宅，主觀上可預見於該大樓之地下室放火，可能
延燒致燒燬該大樓住宅，惟基於該情事發生，亦不違背其本意之
放火燒燬現供人使用住宅之間接故意，於民國九十六年七月二十
七日二時三十八分許，攜帶一個白色塑膠桶，內裝有可充當助燃
劑使用之松香油，進入吳繼菲所居住屏東縣屏東市○○街六九號
「名人御園」大樓地下室，將松香油潑灑於吳繼菲名下車牌號碼
ＧＤＪ－７９８號重機車及吳繼菲之子蔡岳廷名下車牌號碼Ｊ２
Ｆ－７８９號重機車四週，旋以打火機點燃衛生紙之方式引火點
燃，見確已起火燃燒後隨即離開現場。因大樓住戶發現起火後，
報警處理，經屏東縣消防局勤務指揮中心據報後派員到場處理，
由屏東縣消防局屏東分隊及時滅火，始阻止火勢漫延，嗣後將火
勢控制並撲滅，致僅「名人御園」大樓地下室內之車牌號碼ＧＤ
Ｊ－７９８號重機車、車牌號碼Ｊ２Ｆ－７８９號重機車、王惠
娟名下車牌號碼ＰＨＤ－０５８號重機車、陳錦杏名下車牌號碼
ＷＦＳ－９１６號輕機車、葉聆瑞名下車牌號碼２ＪＴ－０９９
號重機車，及「名人御園」大樓之電力、電話管線及消防設施等
設備燒燬，「名人御園」大樓主要構成部分並未喪失效用而未遂
等事實，經檢察官提起公訴，並經第一審法院認係犯放火燒燬現
供人使用之住宅未遂罪，判處有期徒刑六年在案，足見抗告人犯
刑法第一百七十三條第三項、第一項之放火燒燬現供人使用之住
宅未遂罪嫌疑重大，而該罪為最輕法定本刑五年以上有期徒刑之
罪。抗告人僅因與同居女友間之爭執，即枉顧公寓大樓其他住戶
之生命、財產，而於大樓地下室放火，其情節重大，危害社會治
安甚鉅，審酌比例原則及必要性原則，足認非予羈押，顯難進行
審判或執行，且該羈押之必要性尚無從以具保或限制住居等手段
替代，此項羈押之必要性，不因抗告人有無暴力犯前科、固定住
所而異其認定；抗告人是否思子心切，僅係其個人之因素，並非
應否羈押所應審酌之事項。本案係認為犯放火燒燬現供人使用之
住宅未遂罪嫌疑重大，所犯為最輕本刑五年以上有期徒刑之罪，
認有羈押之必要，依刑事訴訟法第一百零一條第一項第三款之規
定執行羈押，不因抗告人羈押期間長短，客觀事實是否已釐清，
有無毀滅證據之虞或有無勾串共犯或證人之虞，是否有固定之住
居所或正當之職業，是否帶警取出贓物以及願意與被害人和解等
情，而異其應羈押之認定。抗告人所陳，均不足認其羈押原因業
已消滅，是所請具保停止羈押，自難准許，因而予以裁定駁回，
經核於法尚無違誤。抗告意旨，徒憑己見，任意指摘原裁定不當
，為無理由，應予駁回。
據上論結，應依刑事訴訟法第四百十二條，裁定如主文。
中    華    民    國  九十七  年    六    月   十九   日
                      最高法院刑事第十二庭
                          審判長法官  石  木  欽
                                法官  陳  世  淙
                                法官  洪  佳  濱
                                法官  林  俊  益
                                法官  郭  毓  洲
      本件正本證明與原本無異
                                      書  記  官
中    華    民    國  九十七  年    六    月   三十   日
                                                      Ｅ


司法院資訊處製作；財團法人民間司法改革基金會備份。
